---
output: github_document
editor_options: 
  chunk_output_type: console
---

```{r setup, include=FALSE}
knitr::opts_chunk$set(
  echo = TRUE,
  collapse=TRUE,
  out.width='100%',
  fig.path = "img/",
  eval = F
)
```

# Unidad 1, asignación 2: exportar datos, leer ráster y extraer valores

Sigo ayudando con `...`. Donde quiera que los veas, deberás sustituirlos por lo que indique el correspondiente mandato.

Dentro de las opciones de `knitr`, en el encabezado de este archivo, es probable que encuentres el argumento `eval = F`. Antes de tejer debes cambiarlo a `eval = T`, para que evalúe los bloques de código según tus cambios.

## Provincia asignada

Toma nota del código de tu provincia asignada aleatoriamente.

```{r}
 # abreviatura provaleatoria
 #       acade            11
 #       agrie            09
 #       aleir            10
 #       arqco            16
 #       cindy            12
 #       franc            23
 #       geora            08
 #       hoyod            22
 #       ingan            07
 #       ingdi            19
 #       itac9            15
 #       ivanv            25
 #       lbine            30
 #       leona            24
 #       magda            20
 #       maryj            02
 #       masue            26
 #       mmvol            13
 #       naui2            29
 #       rober            27
 #       wilne            06
 #       yoenn            21
```


## Paquetes

* Carga el paquete `sf` y el paquete `raster`.

```{r}
library(...)
library(...)
```

## Exporta

* Determina el nombre de la capa provincias con `st_layers` del archivo GeoPackage que se encuentra en la carpeta `data`.

* Carga la capa de provincias con la función `st_read`, asignándola al objeto `prov`.

* Genera el objeto `miprov` que sólo contenga tu provincia.

* Usando la función `st_write`, exporta el objeto `miprov` como GeoPackage a la carpeta `data` con el nombre `miprovexportado.gpkg`.

* Lee el archivo exportado con la función `st_read` y asígnalo al objeto `miprovexportado`. Dado que sólo tiene una capa, no tienes que especificar el argumento `layer`.

* Imprime en pantalla el objeto `miprovexportado` (sólo necesitas escribir el nombre del objeto).


```{r}
st_layers('...')
... <- st_read(dsn = '...', layer = '...')
... <- ...[prov$PROV %in% '...', ]
st_write(obj = ..., dsn = 'data/...', driver = '...')
... <- st_read(dsn = '...')
...
```

## Ráster

* Con la función `raster`, carga el modelo digital de elevaciones que se encuentra en la carpeta `data`. Es el único archivo de extensión `.tif` Asígnalo al objeto `mde`

* Genera un mapa con la función `plot`, usando la paleta de colores `terrain.colors`.


```{r raster1}
... <- raster('data/...')
plot(..., col = terrain.colors(n = 255))
```

## Extraer valores del ráster

* Con la función `raster::extract`, extrae los valores de elevación correspondientes a tu provincia. Utiliza `mde` como objeto ráster y `miprov` como capa zonal. Asigna los valores al objeto `miprovele`.

* Imprime en pantalla el objeto `miprovele` (sólo necesitas escribir el nombre del objeto).

* Obtén los estadísticos descriptivos básicos (mínimo, primer cuartil, media, mediana, tercer cuartil, máximo) de `miprovele` con la función `summary`.

* Genera un histograma de `miprovele` usando la función `hist`.


```{r raster2}
... <- raster::extract(..., ...)[[1]]
...
summary(...)
hist(...)
```
